臺灣新竹地方法院交通事件裁定　　　　 96年度交聲字第289號
原處分機關　交通部公路總局新竹區監理所新竹市監理站
異　議　人　乙○○
即受處分人
上列異議人即受處分人因違反道路交通管理處罰條例案件，對於
交通部公路總局新竹區監理所新竹市監理站民國96年9月14日竹
監新四字第裁51-Z7C002775號違反道路交通管理事件裁決處分聲
明異議，本院裁定如下：
    主  文
異議駁回。
    理  由
一、按受處分人，不服主管機關所為之處分，得於接到裁決書之
    翌日起20日內，向管轄地方法院聲明異議；又交通法庭認為
    聲明異議無理由者，應以裁定駁回之，道路交通管理處罰條
    例第87條第1 項、道路交通案件處理辦法第19條分別定有明
    文。
二、次按汽車行駛高速公路，應依速限標誌指示，高速公路交通
    管制規則第5條第1項前段定有明文。又汽車行駛於高速公路
    ，不遵使用限制之管制規則而行車速度超過規定之最高速限
    ，處汽車駕駛人新臺幣3000元以上6000元以下罰鍰，道路交
    通管理處罰條例第33條第1項第1款定有明文。次按汽車駕駛
    人駕駛汽車違反道路交通管理處罰條例第33條第1 項第1 款
    規定者，除應依該條所規定之罰鍰處罰外，並予記違規點數
    1 點，道路交通管理處罰條例第63條第1 項第1 款亦定有明
    文。
三、本件原處分機關交通部公路總局新竹區監理所新竹市監理站
    ，以異議人乙○○駕駛車牌號碼5P─7789號自用小客車，於
    民國96年8 月5 日下午5 時16分許，行經國道3 號南下220.
    2 公里處，因汽車駕駛人行車速度，超過規定之最高時速13
    公里（雷射槍測定測距231 公尺），為內政部警政署國道公
    路警察局第七警察隊名間分隊員警攔停舉發，並填掣公警局
    交字第Z7C002775 號舉發違反道路交通管理事件通知單；嗣
    異議人於應到案日期（96年8 月20日）前，向原處分機關提
    出陳述，由原處分機關函請原舉發單位調查結果，仍認其有
    前揭違規行為，乃以違反道路交通管理處罰條例第33條第1
    項第1 款、第63條第1 項第1 款規定裁處異議人罰鍰新臺幣
    （下同）3,000元並予記違規點數1 點。
四、聲明異議意旨略以：異議人行經上開時、地時，約有8、9輛
    車同時以限速形同車陣般行進，又異議人行駛於中間車道，
    左、右兩邊車道均有同速車輛行駛，難以認定雷射測速槍上
    測得數據係係異議人所駕駛之車輛超速，爰聲請撤銷原處分
    等語。
五、本件異議人固不否認於96年8月5日下午5時16分許，駕駛車
    牌號碼5P─7789號自用小客車，行經國道3號南下220.2 公
    里處之事實，惟否認有何超速行駛之違規行為。經查：
（一）證人即舉發本件違規之內政部警政署國道公路警察局第七
      警察隊名間分隊員警甲○○於本院訊問時具結證稱：「96
      年8 月5 日下午17時16分，警車是停在220.2 公里處，經
      雷射槍測得5P－7789號自用小客車車速123 公里。雷射槍
      測速方式為單點發射瞄準車輛，每部車測得距離都不一樣
      ，係準確測得特定車輛速度，且該雷射槍經過檢定合格。
      」、「異議人係行駛於內側車道，距警車231 公尺處，測
      得其違規時，因其行駛於內側車道，未立刻攔檢，故以指
      揮棒示意，異議人未停車，乃駕駛警車尾隨至222 公處攔
      檢」、「當時其他車道的車輛都比違規車輛的速度慢」等
      語（見本院訊問筆錄第2-3 頁）；證人即另名舉發員警丙
      ○○亦到庭具結證稱：「當時其係坐在副駕駛座，透過後
      視鏡可以看到車後方情形，當時有看到後方有一輛車行駛
      較快，證人甲○○叫其開警示燈，後來突然衝上車來，其
      乃問是否為內側那輛車，該車並未停下，其等開始從後面
      尾隨，其與證人甲○○互相核對確認係車號5P－77 89 號
      車輛，然後於南下222 公里處攔檢該車」等語。（見本院
      訊問筆錄第3 頁），兩證人證詞互核相符，復有內政部警
      政署國道公路警察局第七警察隊96年8 月29日公警七交字
      第0960771325號函、內政部警政署國道公路警察局公警局
      交字第Z7C002775 號舉發違反道路交通管理事件通知單影
      本在卷可參。且觀諸證人甲○○、丙○○均與異議人素不
      相識，自更不可能有任何夙怨，故證人等均斷無可能甘冒
      偽證重罪而刻意誣陷或故為不利於異議人之證述。據此，
      均足徵證人等上開所為證述應確係屬實，堪足採信。
（二）異議人固以上開言詞置辯，質疑員警舉發錯誤，然本件舉
      發警員所持用之手提式雷射槍測速器，其作業方式所使用
      之雷射測速槍雖未配有照相之功能，但雷射測速器材係目
      前測量行駛中車輛車速之先進科學儀器，本件雷射測速槍
      於通過安全檢驗，此有經濟部標準檢驗局雷射測速儀檢定
      合格證書1 份附卷可查，而其測速方式執勤人員經由測速
      器之瞄準鏡對準目標（單一車輛）扣發射扳機，即可精確
      測出所瞄準目標之速度，而本件係執勤員警對行駛於內側
      車道之異議人所駕駛車輛測速時，該車道當時僅有該輛車
      輛，其他車道車輛都較違規車輛慢，為證人甲○○於本院
      審理時供明在卷（見本院訊問筆錄第2 頁）。是縱如異議
      人所述，違規當時，該路段果有8 、9 輛車同時行駛，然
      執勤員警所持之手提式雷射測速槍既僅瞄準異議人所駕駛
      之車輛，且其他車道之車輛既較異議人所駕駛之車輛為慢
      ，則雷射測速槍上所測得之數據自係異議人所駕駛車輛之
      車速無疑。是異議人所辯並非可採。
（三）又異議人辯稱原舉發機關僅依舉發員警之認定，別無其他
      舉證資料，難以心服云云。惟按交通員警製單舉發違反道
      路交通管理處罰條例所列之違規事實，本質上為行政處分
      ，係公務員基於職務上權力，依法就特定之具體事件所為
      具有公法上效果之單方行政行為，基於公務員為公法上行
      為具有公信力之原則，該行政處分當可被推定為真正，其
      據以依法處分之事實認定亦為真正無誤，本此公信原則，
      乃立法者賦予行政機關制定違反道路交通事件統一裁罰標
      準及處理細則，使執勤員警得當機處分以達其維護交通秩
      序、安全之行政目的，反之，若謂公務員一切行政行為均
      需預留證據以證其實，則國家行政勢必窒礙難行，據此，
      刑事訴訟法就犯罪證據有關之規定中與屬行政秩序罰之交
      通違規裁罰本質不合之部分，自不在準用之列。且本院亦
      查無任何證據足資證明員警有捏造事實違法取締之情事，
      則執勤員警本其維護交通秩序、安全職責所為之舉發，自
      應受到合法、正確之推定。是異議人此部分所辯，亦不足
      採。
六、綜上所述，異議人確有在上揭時地駕駛汽車超速行駛之違規
    行為，從而原處分機關依道路交通管理處罰條例第33條第1
    項第1 款、第63條第1 項第1 款規定裁處異議人罰鍰3000元
    並予記違規點數1 點，核無違誤，本件異議人之異議為無理
    由，自應將其異議駁回。
七、據上論斷，應依道路交通案件處理辦法第19條，裁定如主文
    。
中　　華　　民　　國　　96　　年　　11  　月　 29 　　日
                  交通法庭　法　官　李毓華
以上正本證明與原本無異。
如不服本裁定，應於裁定送達後5日內向本院提出抗告狀。
中　　華　　民　　國　　96　　年　　11　　月　　29　　日
                            書記官  陳美利
